【裁判字號】    95,勞訴,11
【裁判日期】    950728
【裁判案由】    給付資遣費
【裁判全文】
臺灣新竹地方法院民事判決              95年度勞訴字第11號
原      告  甲○○
訴訟代理人  乙○○
被      告  麟瑞科技股份有限公司
法定代理人  陳文瑞
訴訟代理人  丙○○
上列當事人間請求給付資遣費事件，本院於民國95年7 月10日辯
論終結，判決如下：
    主  文
被告應給付原告新臺幣拾柒萬柒仟佰柒拾柒元，及自民國九
十五年二月一日起至清償日止，按年息百分之五計算之利息。
原告其餘之訴駁回。
訴訟費用由被告負擔百分之五十七，餘由原告負擔。
本判決第一項得假執行，但被告如於假執行程序前，以新臺幣
拾柒萬柒仟佰柒拾柒元為原告預供擔保，得免為假執行。
原告其餘假執行之聲請駁回。
    事實及理由
一、原告方面：
  (一)被告麟瑞科技股份有限公司是系統整合商，主要業務是代
      理國外知名資訊產品，並提供資訊系統建置、營運、維護
      、諮詢等服務。原告自民國89年8 月起即任職被告公司，
      擔任被告公司新竹辦公室業務經理職務，被告公司總經理
      李元森於94年9 月到被告新竹辦事處告知原告，因新竹分
      公司業務業績遲未達成的情形下，將自10月份將原告所有
      薪資自新台幣(下同)82,000元減薪1 萬元成為72,000元，
      當時原告曾明白表示現階段大環境不佳及產業景氣下滑皆
      是不爭的事實，分公司業績未達成非原告一人之責，但當
      時李總經理表示因為董事長生氣了，所以先減薪，隨即信
      誓旦旦保證只要大家努力以赴、業績達成，將要加倍補還
      ，當時原告信以為真，且為保有工作權之情形下，只好接
      受。
  (二)詎李總經理旋於94年10月要求原告在94年11月自動辭職，
      原告立即表示不同意，要求其依勞動基準法( 下稱：勞基
      法 )規定辦理資遣，幾經協調，於94年11月被告代表李長
      昇與原告達成口頭協議，新竹業務部全體暨工程師黃堯洧
      等員工全部被資遣，94年12月31日為最後工作日．雙方約
      定於95年1 月15日由被告公司人員自台北南下新竹辦理移
      交手續，薪資則統一發放到95 年1月15日，這半個月薪資
      是員工依據勞基法第29條規定，要求公司對於全年工作並
      無過失之勞工，應給予之獎金，因所有被資遣員工既因資
      遣無法與其他同仁分領年終獎金，被告因此同意發放此半
      個月薪資，並於95年1 月23日給付完所有資遣費及提供非
      志願性離職證明。
  (三)然被告迄未依約定給付原告資遣費及提供非志願性離職證
      明，依據勞基法第17條，被告應依法在勞動契約終止時，
      發給勞工資遣費，每滿一年發給相當於一個月平均工資之
      資遣費，剩餘月數依比例計給之。未滿一個月者以一個月
      計。因此，原告要求以未減薪前之薪資作為平均薪資，發
      給89年8月至94年12月之資遣費423,667元【計算式為：按
      勞退舊制計算部分：82,000x(4＋11/12)=403,167 ；按勞
      退新制計算部分：82,000x6/12x0.5=20,500】。又由於被
      告至今未發給原告非志願離職證明，而原告已經於94年 2
      月順利就業，失去請領失業補助金之資格，造成原告損失
      共100,800元，按失業補助為勞工保險投保薪資之6成發給
      ，可發給6 個月，且政府為獎勵就業，未領之失業補助金
      折半發給，作為就業獎金。是故，如原告順利取得非志願
      離職證明，於1、2月份可請領失業補助金為勞工保險投保
      薪資42,000x0.6x2=50,400 元；原告於二月底順利就業，
      可領取就業獎金為42,000x0.6x4x50%=50,400 元，合計為
      100,800元，應由被告負責賠償。
  (四)再被告減薪存有惡意之蓄意，且被告公司代表人在電話中
      亦同意資遣費的計算應以未減薪之薪資為準，所以被告對
      於因減薪所造成的3 萬元薪資短少，亦應一併返還予原告
      。又因被告不肯提供原告非志願性離職證明，導致原告無
      法申請失業救助金，原告身為家中之唯一經濟來源，多日
      來受此事影響，導致原告身心倍受壓力，引發急性上消化
      道不適，於95年1月6日接受醫生建議施行胃鏡檢驗，農曆
      過年期間，窮困度日，期間又逢2 名幼兒需繳納下學期註
      冊費用，因此不得不將名下股票低價拋售以應急，為此請
      求被告賠償原告所受之精神上損害10萬元。
  (五)綜上，原告自得請求被告按原薪資支付資遣費423,667 元
      ，先前惡意欺騙原告而減扣(94年10～12月)3 個月薪水之
      差額計3萬元、無法申請失業救助金之損害100,800元，及
      精神慰撫金10萬元，以上合計為654,467元。
  (六)對於被告答辯所為之陳述：
      １、被告公司是系統整合商，主要業務是代理國外知名資
          訊產品，並提供資訊系統建置、營運、維護、諮詢等
          服務。由於市場競爭激烈，各家系統整合商無不加強
          其服務品質，並且思考降低成本，導致小型廠商被迫
          離開市場，中大型廠商，例如敦陽科技( 年營業額約
          70億元)、晉泰科技(年營業額約12億元)、被告公司(
          年營業額約20億元)，最近5年內也都是呈現營業額震
          盪萎縮，伴隨獲利率下降的情況，被告公司由於遭受
          市場緊縮、獲利下降，自94年10月份結束大陸關係企
          業的營運，94年12月結束新竹辦事處之營運，95年 2
          月結束位於新竹之軟體開發部門之營運，故被告公司
          裁撤新竹辦事處，純粹是市場競爭下按部就班地逐步
          裁撤獲利不佳的部門，而非如被告所指是原告領導無
          方所致。
      ２、原告並非被告在新竹地區之全權代理人，辦事處之人
          事權及財務權利仍受總公司節制，辦事處並無任何最
          後決策權利，所有人員晉升、晉用、調薪等人事，辦
          事處既無最後決定權，所有零用金請款單據及每月由
          業務助理所彙整之請款報表，原告僅簽署至『複核』
          ，而非最後『核准』。被告財務部既然是最後零用金
          審核單位，自然在所有單據查核有異議時，可以不准
          ，所有帳目均由公司財務部列帳進入電腦系統管理，
          辦事處僅有輸入電腦資料、準備請款單據及彙整之請
          款報表之責，故原告並未被授與決定之權利，何來全
          權代理之說？
      ３、且原告已於交接時將新竹辦事處零用金，清楚交代給
          來交接的行政服務部郭燦宇經理，並且由雙方簽字為
          憑，郭經理表示有部分款項需要財務及會計部門認定
          ，方可作最後確認，原告當時亦表示同意。然會計部
          遲未提出正式文件證明零用金確有缺額。原告多次在
          電話中表明，只要被告財務及會計部門提出合理合法
          的零用金差額書面資料，原告同意被告在資遣費中扣
          除該款項，儘速撥款與原告，以解燃眉之急，無奈被
          告無法提出任何文件資料，原告曾申請新竹市政府勞
          工局進行調解協調，被告仍提不出零用金為何有差額
          之證明，且不願支付資遣費。
      ４、被告主張存貨損失部分，係因原告業務之過失，造成
          被告公司嚴重損失，因而主張抵銷，此一主張實與本
          案零用金與資遣費爭議毫不相關。查原告於92年底，
          開始與瑞昱半導體股份有限公司(下稱：瑞昱公司)研
          發部門商議下一階段網路、伺服器及資料儲存設備之
          規劃，預計在93年底建置，伺服器部分因為在IBM及H
          P 兩大品牌環伺之下，客戶並無太多選擇，所以告知
          原告RLX 公司的產品可以試試看，因為它的設計及規
          格是客戶想要的。嗣RLX公司於93年4月間商借乙套設
          備60天予被告，被告再轉借給瑞昱公司測試，瑞昱公
          司其後延長測試，RLX 公司也同意再展延60天。當時
          還有台北聯合醫院資訊網路建置案，也建議採用這項
          產品，因此，在考慮市場競爭，並增加所代理產品之
          多樣性情形下，被告公司同意在7 月底將此設備購入
          ，並且於8 月份派原告及新竹辦事處技術經理前往美
          國進行訓練事宜，藉以更充分了解該設備的市場優勢
          ，技術人員隨行更是要掌握其核心技術，以利市場推
          展。另在被告所提出之RLX 設備相關文件，足以證明
          原告是經過(業務審查)業務副總經理蔡穎碩，( 技術
          審查 )技術協理施棒雄及(核決權限主管)總經理李元
          森等人簽核同意，才得以進行對RLX 公司產品之代理
          評估事宜，並且經由財務經理蘇美玲及財務長簽核同
          意撥放額度採購，並非可由原告單獨決定，事後因市
          場因素客戶未能購買，被告公司竟歸責於原告，試問
          這些在相關文書上簽字的主管，及授權給這些主管的
          公司董事長及總經理，是否要負起更大的責任？且被
          告公司稱先給付資遣費予原告，有擴大損失之虞，是
          被告公司蓄意將不相干的兩回事，併為一談，企圖造
          成原告不負責任的假象，被告公司是以代理資訊產品
          為其主要業務的公司，新增代理之產品線，是擴大業
          務面的方式之一，原告在工作崗位上除認真任事外，
          還為公司思考並著手研究新增代理產品，由公司上層
          主管同意後，進行代理權之商談，被告公司卻將嘗試
          新產品之失敗歸責於原告，並建議將此部分公司之損
          失，視為原告之業務過失，實過於牽強。況採購行政
          經理鄧筱雯在本院作證時指出，被告的採購程序是層
          層節制，由各權限主管負責簽核，以原告當時是新竹
          地區主管，對於新產品的引進，僅有建議權，並無審
          核權及決定權，也無權決定是否要採購。末查，RLX
          代理權事件發生於93年2月，與美國RLX原廠聯繫起至
          93年10月瑞昱公司測試完畢將設備歸還被告公司為止
          ，94年2月2日原告順利領得年終獎金，可見被告公司
          並不認為該事件是原告之業務過失，始未在原告任職
          期間要求原告賠償，何以在原告離職之後，才來追究
          該事件存貨的損失，並且要歸責於原告？
  (七)原告為此聲明：
      １、被告應給付原告654,467 元，及自95年1月1日起至清
          償日止，按年息百分之5計算之利息。
      ２、訴訟費用由被告負擔。
      ３、本件請准供擔保宣告假執行。
二、被告則以：
  (一)原告原為被告公司新竹辦事處經理，綜理被告公司在新竹
      地區一切之業務推展、人員及財務管理，係被告新竹地區
      之全權代理人。然被告公司於新竹地區之業務，長期處於
      虧損狀態，因此被告公司總經理李元森於94年9 月份依法
      與原告協商，將自同年10月份開始以減薪方式惕勵，盼原
      告能戮力於公，改善公司虧損狀態，而原告薪資部分則自
      每月82,000元減至72,000元，原告知悉上述減薪措施後，
      因自知領導無方，致虧損連連，因此對於被告公司之減薪
      決定，表示同意並欣然接受，且已受領數月薪資而無任何
      異議，故被告並無違法減薪之情事發生。
  (二)詎料，被告公司新竹地區之業務在94年10月、11月仍每下
      愈況、未見起色，被告公司因無法承受長期虧損，不得不
      結束新竹辦事處營運，並依法資遣該辦事處業務性質員工
      ，嗣於94年11月間宣佈並告知上開員工94年12月31日為最
      後工作日，且若交接手續無問題，被告公司亦承諾將於95
      年1 月23日前給付予上開員工資遣費並提供離職證明，除
      原告外，其他員工皆已按時領取。另外，被告公司鑑於資
      遣時期適逢農曆過年前，為免上開員工生活陷於困境，因
      此決定額外增發95年1 月份之半數薪資，以協助資遣員工
      度過難關。
  (三)再被告公司為避免各單位動用小額資金，動輒需事先逐級
      申請影響時效，被告公司事先撥出5 萬元存入原告帳戶，
      供新竹辦事處平日使用，而新竹辦事處則每月彙整支出各
      項費用之交易憑證，經辦事處主管(即原告)簽核後，總公
      司按照其每月支出金額予以補充，也就是「實報實銷」，
      維持帳戶內有5 萬元。亦即辦事處每月支出交易憑證金額
      合計數字，就是總公司每月匯入零用金帳戶之金額，隨時
      可從原告存摺核對。而被告公司每年財報數字均經會計師
      查核簽證無誤。惟在上開員工辦理交接手續過程中，被告
      公司發現原告經手之零用金高達12,080元下落不明，致公
      司會計帳目短少無法製作帳冊，且原告有可能涉及業務侵
      占罪嫌，因此被告公司屢屢催告原告對於上述款項提出說
      明，然原告皆置之不理，則對於原告之資遣費及離職證明
      部分因有涉及刑事法律之嫌，依法必待原告提出合理解釋
      後始得發放，惟因原告不願意回被告協商處理，形同已離
      職但卻交接未清，被告公司內部只好自行討論解決方式，
      起初多數意見傾向逕自原告資遣費中扣除零用金短少差額
      、其餘資遣費與服務證明則如期發放。但原告得知消息後
      ，竟發存證信函表示不能接受。且被告基於會計上專業考
      量，認為事實與責任歸屬尚未完全釐清前，被告公司損失
      (因會計學上借方與貸方數字有其相對性)與原告之過失比
      例均屬不確定，故認暫不發放全部資遣費，請原告與被告
      人員協商處理解決之道後，再行發給資遣費。
  (四)上述事實經原告向新竹市政府申訴，並經被告公司函覆新
      竹市政府說明盡悉後，原告也已在調解時充分瞭解被告立
      場，惟原告至今仍未對於上述短少之12,080元提出說明，
      是原告實無起訴之必要，蓋因被告公司早已將原告所應得
      之資遣費及離職證明備妥，僅待原告將上開缺少12,080元
      零用金之去向交代清楚，以便公司製作帳冊後，即可向被
      告請領，然原告至今除對於上開費用之用途隻字未提外，
      竟無端提起本件訴訟，綜上可知，原告並無權利保護之必
      要，本院應依法駁回原告之訴。況縱認原告請求為有理由
      ，原告應得之資遣費金額應係如下列計算之406,709元：
      原告末六個月之平均薪資為78,667 元【(82,000 x4 )+ (
      72,000×2)】/6=78,667。 】，而勞退舊制部分資遣費：
      78,667x4.92舊制年資x1= 38,7042元，新制部分資遣費：
      78,667x0.5新制年資x0.5=19,667，二者合計為406,709元
      。
  (五)原告要求被告給付遭扣薪三個月差額3 萬元部分：
      被告公司減薪作法已為原告事先知悉且經其同意，原告更
      已受領三個月薪資而不表示意見，如今卻於訴訟再作爭執
      ，是其請求顯不可採。
  (六)原告要求被告開立服務證明部分：
      按受雇員工須在離職前辦妥交接手續並完成離職程序，方
      能領取離職證明(或稱服務證明、在職證明)，乃國內企業
      界慣例，性質類似員工領取服務證明前，應對公司所盡之
      對待給付義務。且公司管理數百名、數千名乃至上萬名員
      工，必須有制式作法，而企業之所以要求離職員工必須「
      交接清楚」才能領取服務證明，用意在於避免員工離職交
      接不清，又避不見面，卻只想藉由各種外力逼使公司就範
      。我國勞基法並未對離職員工「業務上交接未清得否領取
      服務證明？」設有特別規定，則按民法第1 條「民事，法
      律所未規定者，依習慣，無習慣者，依法理。」，依照國
      內企業習慣，對交接不清之離職員工通常暫不發給資遣費
      ，是以被告公司作法並無不當，原告於此情形下要求領取
      服務證明，顯無理由。
  (七)原告無法請領失業救濟金非可歸責於原告：
      查勞動基準法第19條固規定，勞動契約終止時，勞工如請
      求發給服務證明書，雇主或其代理人不得拒絕。然本件原
      告無法領取離職證明書之緣由，乃係因原告對於離職前其
      經手之零用金12,080元去向交代不明，未完成交接造成公
      司存貨壓力卻又不願出面協助釐清事實所致，故原告無法
      領取服務證明書之原因係可歸責於原告自身，與被告無涉
      ，故原告不可將無法請領失業救濟金之責任歸責於被告。
  (八)原告慰撫金之請求顯無理由：
      按慰撫金之請求以法律有特別規定者為限，被告因虧損連
      連而須裁撤新竹地區業務部門，並已於30日前預告員工，
      完全符合勞動基準法第11條第2款及第16條第3款之規定，
      故被告公司並無任何違法之虞。至於原告無法領取資遣費
      及服務證明乙節，亦係因原告交接不清，且本人又不願出
      面處理之緣故，與被告無關，是原告認為被告違法拒發資
      遣費及服務證明，造成原告身心痛苦異常而主張慰撫金乙
      節，純屬虛捏，況原告亦於開庭時自承，其遭被告公司資
      遣後，尚舉家赴日旅遊散心，更足證原告並未因被告之資
      遣行為，而有任何權利受損。
  (九)況查原告於93年4月間，建議公司進口國外RLX公司之產品
      PRT-0000000 ，更於同月23日將該產品借予瑞昱公司試用
      。因雙方公司係首次交易，故RLX 公司明確承諾以「Try
      and Buy Program 」之交易模式，亦即在二個月測試期內
      ，如果發現產品性能不佳或市場性差、難以銷售．．．均
      可取消交易，而RLX 公司也願意等待被告公司之通知，才
      開立請款發票(Invoice )向被告收款。被告公司各級主管
      因本案係「試用期內可全額退貨、無風險」，遂逐級同意
      本案。除非原告另有隱瞞事實，否則，原告於本階段縱有
      過失，也僅是部分過失(事先錯估產品之市場性)。嗣後，
      於設備測試期間，原告更告知被告公司採購人員可以接受
      國外原廠請款發票並付款、客戶願意購買並已在進行採購
      流程．．．云云。因原告是唯一直接與RLX 公司、瑞昱公
      司直接往來接觸之人，被告公司只能信任原告說詞，遂於
      94年7月29日匯款美金61,985.3元予RLX公司，當時約折合
      新台幣2,046,135元，更有匯兌損失新台幣73,762 元，綜
      合各方因素考量後，得出被告對PRT-0 000000設備當時成
      本總價為2,107,500 元。詎料，在被告公司付款予國外原
      廠後，原告始告知瑞昱公司不願意購買該設備，原告亦無
      法另尋買主，按資訊產品進步日新月異，隨時間之經過將
      更難出售，如今該產品仍在庫存中，遲遲未能售出，但被
      告已產生現金損失，最終會計師仍將要求被告公司打消該
      筆呆帳，顯係因原告業務上過失造成被告公司嚴重損失。
      而該庫存設備原始採購金額係2,107,500 元，如認原告請
      求資遣費等有理由，爰以上開原告致被告公司受有之損失
      主張抵銷。
  (十)被告為此聲明：
      １、原告之訴駁回。
      ２、訴訟費用由原告負擔。
      ３、本件如受不利判決，請准供擔保後免予假執行。
三、程序方面：
    按訴狀送達後，原告不得將原訴變更或追加他訴，但擴張或
    減縮應受判決事項之聲明者，不在此限，此為民事訴訟法第
    255條第1項第3 款所明定。查原告訴之聲明原為「被告應給
    付原告662,166 元，及自95年1月1日起至清償日止，按年息
    百分之5計算之利息。」，主張被告應給付原告資遣費444,1
    66元、惡意欺騙原告而減扣三個月薪水之差額3 萬元、無法
    申請失業救助金之損害88,000元及因此所受之身心上痛苦，
    請求賠償精神慰撫金10萬元，合計662,166 元，嗣於言詞辯
    論終結前更改訴之聲明為「被告應給付原告654,467 元，及
    自95年1月1日起至清償日止，按年息百分之5 計算之利息。
    」，主張被告應給付原告資遣費423,667 元、惡意欺騙原告
    而減扣三個月薪水之差額3 萬元、無法申請失業救助金之損
    害100,800 元及因此所受之身心上痛苦，請求賠償精神慰撫
    金10萬元，合計654,467 元，則原告訴之聲明既係對於被告
    減縮請求資遣費之金額，及擴張請求被告賠償其因此所受無
    法取得失業救助金之損害金額，其訴訟標的仍屬同一，並未
    變更或追加，且不甚礙被告防禦及訴訟終結，參諸前揭規定
    ，應予准許，合先敘明。
四、兩造不爭執之事項：
  (一)原告自89年8月7日起任職於被告公司，嗣被告於94年11月
      間與原告達成協議，自95年1月1日起資遣原告，原告於離
      職前半年係擔任被告公司新竹辦事處業務經理之職務等情
      ，既為兩造所不否認(詳本院95年7 月10日言詞辯論筆錄)
      ，並經原告提出勞工保險被保險人投保資料表一紙附卷可
      稽(詳本院卷第13頁)，且經被告提出員工資遣費核算表一
      件附卷可佐(詳本院卷第44頁)。
  (二)被告是以勞基法第11條第2 款規定公司虧損或業務緊縮作
      為資遣原告的事由，亦為兩造所不爭執(詳本院卷第137頁
      )。
  (三)再被告有撥付新竹辦事處零用金5 萬元到原告的帳戶內，
      之後以實報實銷的方式動支零用金，而兩造對於零用金其
      後發現尚有短少12,080元均不爭執(詳本院卷第137頁)。
  (四)原告於94年10月1 日起到94年12月31日止領取被告發放的
      薪資為72,000 元，另自94年6月1日起到94年9月30日止領
      取薪資金額為82,000元，亦為兩造所不否認( 詳本院卷第
      137頁)，且經原告提出被告公司所製作94年7 月間至94年
      11月之薪資條、活期儲蓄存款存摺明細附卷可稽( 詳本院
      卷第7頁至第12頁)。
五、本院之判斷：
  (一)本件兩造爭執之處，經本院整理爭點後係在於：１、原告
      得請求被告給付資遣費的金額？２、原告得否請求被告給
      付94年10月到12月間減少的薪資數額3 萬元？３、原告得
      否請求被告賠償無法申請失業救助金的損害金額？４、原
      告得否請求被告賠償精神上所受痛苦的慰撫金10萬元？５
      、被告得否以原告建議採購RLX 公司的設備未能出售及傳
      達錯誤訊息，受有損失2,107,500 元，主張抵銷原告對於
      被告的請求？
  (二)原告得請求被告給付資遣費的金額？
      １、按雇主依勞基法第11條規定終止勞動契約者，應依下
          列規定發給勞工資遣費：一、在同一雇主之事業單位
          繼續工作，每滿一年發給相當於一個月平均工資之資
          遣費。二、依前款計算之剩餘月數，或工作未滿一年
          者，以比例計給之。未滿一個月者以一個月計，此為
          勞基法第17條所明定。次按，勞退新制施行前已適用
          勞基法之勞工，於勞工退休金條例施行後，仍服務於
          同一事業單位而選擇適用該條例之退休金制度者，其
          適用該條例前之工作年資，應予保留；前項保留之工
          作年資，於勞動契約依勞基法第11條、第13條但書、
          第14條、第20條、第53條、第54條或職業災害勞工保
          護法第23條、第24條規定終止時，雇主應依各法規定
          ，以契約終止時之平均工資，計給該保留年資之資遣
          費或退休金，並於終止勞動契約後30日內發給，再勞
          工適用勞工退休金條例之退休金制度者，適用該條例
          後之工作年資，於勞動契約依勞動基準法第11條、第
          13條但書、第14條及第20條或職業災害勞工保護法第
          23條、第24條規定終止時，其資遣費由雇主按其工作
          年資，每滿一年發給二分之一個月之平均工資，未滿
          一年者，以比例計給；最高以發給六個月平均工資為
          限，不適用勞動基準法第17條之規定；亦為勞工退休
          金條例第11條第1項、第2項、第12條第1 項所著有明
          文。
      ２、查原告自89年8月7日起任職於被告公司，嗣被告於94
          年11月間與原告達成協議，自95年1月1日起資遣原告
          ，且被告係因新竹辦事處有虧損或業務緊縮之情事，
          依勞基法第11條第2 款之規定，作為資遣原告的事由
          ，此為兩造所不爭執，且原告亦陳稱其係選擇適用勞
          工退休金條例規定之退休制度【即勞退新制】( 詳本
          院卷第136頁)，則原告自89年8月7日起至勞工退休金
          條例於94年7月1日施行前之94年6 月30日，在被告工
          作之期間，依勞基法第17條規定，為4年又11個月(註
          ：未滿一個月者，依勞基法第17條第2 款規定以一個
          月計 )，應適用勞基法第17條規定，作為計算資遣費
          之標準，至原告自94年7月1日起至94年12月31日止之
          期間，則應適用勞工退休金條例第12條第1 項之規定
          ，作為計算資遣費之標準，堪予認定。
      ３、再者，原告於94年10月1 日起到94年12月31日止領取
          被告發放的薪資金額為72,000元，另自94年6月1日起
          到94年9月30日止領取薪資金額為82,000 元，既為兩
          造所不否認，雖原告主張其係遭被告惡意自94年10月
          間起每月減薪1 萬元，應以減薪前之薪資計算平均薪
          資，惟為被告所否認，而原告既於陳述意見狀(二)中
          陳稱被告由於遭受市場緊縮、獲利下降，始會於94年
          12月間結束新竹辦事處之營運(詳本院卷第116頁 )，
          則被告因營運狀況不佳，先與員工商議減少薪資，以
          達節省人事開銷之支出，俾利公司業務運作，惟因其
          後發現營運狀況未能改善，在無法承受長期虧損之下
          ，不得不結束營運，資遣員工，要難認此有悖經驗法
          則。且衡之一般公司經營原則，公司在虧損情形下，
          結束營運並資遣員工，應屬雇主最後不得已的手段，
          因此在可勉為營運之狀況內，雇主未採資遣之方式，
          而與員工協議減薪繼續營運，使員工因此不會喪失其
          工作，亦難謂此有何不當之處。是原告既未能舉證證
          明被告於與原告商議減薪時，已存有將資遣原告計劃
          之不正當行徑，即難以此認應以原告未遭被告減薪前
          之薪資，作為計算本件資遣費之標準。是原告於95年
          1月1日日遭被告資遣前之94年10月1 日起到94年12月
          31日止領取被告發放的薪資金額為72,000元，另自94
          年6月1日起到94年9 月30日止領取薪資金額為82,000
          元，依勞基法第2條第4款規定『平均工資』：謂計算
          事由發生之當日前六個月所得工資總額除以該期間之
          總日數所得之金額，計算原告於經被告資遣前之月平
          均工資為75,330元【計算式為：(72,000x3)+(82,000
          x3)÷(31+31+30+31+30+31)x30=75,330，元以下四捨
          五入】，又因原告自89年8月7日起至94年6 月30日，
          在被告工作之期間，依勞基法第17條規定，為4 年又
          11個月，適用勞基法第17條規定，以每滿一年發給相
          當於一個月平均工資之資遣費，未滿一年者，以比例
          計給之，未滿一個月者，以一個月計，至原告自94年
          7月1日起至94年12月31日止之期間，則應適用勞工退
          休金條例第12條第1 項之規定，每滿一年發給二分之
          一個月之平均工資，未滿一年者，以比例計給作為計
          算資遣費之標準，則被告應發放予原告資遣費之金額
          應為389,457元【計算式為：(75,330x4.92)+(75,330
          x 0.5x0.5)=389,457，元以下四捨五入】，亦堪認定
          。
      ４、又被告辯稱該公司於新竹辦事處成立時，曾撥付零用
          金5 萬元到原告的帳戶內，之後以實報實銷的方式動
          支零用金，現零用金既短少12,080元，應由原告負責
          釐清上開金額短少之原因乙節，業據提出移交明細、
          清潔費用簽收單據、麟瑞科技股份有限公司非固定薪
          資表各一紙附卷可稽(詳本院卷第40頁、第103頁及第
          104頁)，復為原告不否認被告確有撥付零用金5 萬元
          到其帳戶內，嗣於新竹辦事處裁撤交接時，經被告公
          司指派行政經理郭燦宇盤點後發現零用金短少12,080
          元，足見被告上開所辯新竹辦事處零用金於辦理交接
          時發現有短缺12,080元情事，堪予採信。
      ５、參以證人郭燦宇亦到庭結證：「( 問：之前是否曾經
          受僱在被告公司？擔任職務為何？ )答：是，受僱期
          間為89年3月到95年3月間，擔任行政經理的職務。」
          、「( 問：被告公司是否之前有在新竹設立辦事處？
          )答：是。並非設立分公司。」、「(問：新竹辦事處
          是否有獨立的會計及財務支出系統？ )答：沒有，是
          跟總公司做電腦連線的系統。」、「( 問：原告之前
          擔任新竹辦事處何職務？ )答：業務經理的職務。」
          、「(問：新竹辦事處最高主管何人？)答：行政事務
          部分就找吳經理。辦事處的經理跟業務部經理就是原
          告，軟體部門的經理並沒有聽從原告的指揮監督。」
          、「(問：你於95年1月10日與原告辦理移交情形如何
          ？ )答：我點資產及零用金部分，交接過程中現金有
          實際盤點是25,800元，此部分兩造沒有爭議。第二部
          分是文件部分，原告有檢附13,500元清潔費的文件給
          我，此部分有爭議，我回公司查有6,000 元是在93年
          8 月中到93年11月中的清潔費，已經有報支過。第三
          項是口述的部分，公司林文昌經理買網拍的物品，據
          原告口述是7,000 元，但是公司與林經理接洽物品是
          4,620 元整，有電子郵件存證。第四部分是原告口述
          新竹辦事處有被盜竊，有損失現金3,700 元，實際到
          公司查，此金額已經撥補到吳經理的帳戶，吳經理在
          交接當時表示3,700 元沒有經過公司撥補到他的帳戶
          。差異12,080元。」、「( 問：當天與原告辦移交時
          是否有跟他說有些部分要回公司查證，等查證後再確
          定公司是否應該給付他資遣費？ )答：我說公司到時
          未收足5 萬元的話，會從資遣費中扣除差額的部分，
          他當時不同意如此處理。」、「(問：95年1月10日之
          後有無再與原告就零用金部分進行接洽？ )答：1 月
          10日晚上有經過我回公司查證之後，打電話跟原告說
          我查證的結果，原告表示此部分不應該由他負責。」
          、「( 問：原告有無曾經答應會賠償零用金短少的部
          分？ )答：在3月7日有由原告妻子表示只要公司將短
          少明細弄清楚，願意賠償差額。」、「( 問：針對短
          少差額部分，被告公司是否有打算從資遣費中扣除，
          將資遣費支付給原告？)答：公司其實不是在乎這1萬
          多元，只是想要原告到公司交接清楚，將資料能夠看
          過之後再來決定對老闆動之以情。那陣子適逢原告出
          國也聯絡不到原告」、「( 問：依95年3月7日勞資調
          解紀錄中記載勞方不答應扣款零用金短少的部分，跟
          你說他太太說弄清楚的話願意支付差額，此與你所述
          不符？ )答：原告當時希望公司能出具一張證明書表
          示他不是因為貪污下台，不會有侵佔公款的問題，所
          以在公司法務表示要回去詢問公司的意見，所以調解
          委員才會如此記載。」、「( 問：被告公司零用金撥
          放及製作的流程為何？公司是否在事後才得知單據銷
          帳的情況？ )答：公司在每個據點都會發放零用金，
          每個月25日會做結帳的動作，將當月的收支輸入電腦
          ，並將憑證寄回總公司進行審核，而在93年底公司曾
          經進行過盤點的動作，確認原告持有公司零用金5 萬
          元。」、「( 問：最早發現零用金短少時，原告是否
          有答應要全額賠償或部分賠償短少的部分？)答：1月
          10日中午盤點時助理願意賠一半，但是原告不願意助
          理賠償表示要自己負擔，那時差距的金額是11,000元
          ，但是後來原告去領錢，我接到原告太太的電話，原
          告就不願意賠。」、「( 問：零用金短少依照公司規
          定要由何人負擔？ )答：應該要由主管負責，因為存
          摺及印章都是主管的名字。」等情( 詳本院卷第65頁
          至第70頁 )，審證人郭燦宇現既已自被告公司離職，
          與兩造均無任何利害關係，衡之常情，其應無蓄意偏
          袒被告，故為不利於原告之陳述，致己身陷偽證罪責
          之理，堪認證人郭燦宇上開所述，應與實情相近，堪
          予採信。
      ６、佐以原告亦陳稱：新竹辦事處零用金請款單據係每月
          由業務助理彙整請款報表，原告僅簽署至『複核』，
          而由公司財務部作為零用金最後審核單位等情( 詳本
          院卷第51頁至第52頁 )，則被告基於新竹辦事處平日
          業務上有需要支付小額資金之必要，乃預先撥付零用
          金5 萬元至原告帳戶內，俾利新竹辦事處能快速動用
          該款處理事務，而由被告以事後審核交易憑證與請款
          報表是否相符之方式，控管零用金之支用，並於新竹
          辦事處實際動撥零用金後，再由被告撥付款項至原告
          帳戶內，維持原告帳戶內之零用金額始終為5 萬元，
          足見被告顯係欲由原告先負責監督新竹辦事處零用金
          之動撥用途是否允當，始會將款項撥付至原告帳戶內
          ，並規範由原告複核請款報表無誤後，方得呈送被告
          財務部門作最後審核程序，是原告既負責監督新竹辦
          事處零用金之動撥用途是否允當，且實際動用該零用
          金亦須持原告之印章及存摺始得領款，故被告主張新
          竹辦事處零用金於辦理交接時既發現有短缺12,080元
          情事，應由原告負責釐清上開金額短少之原因，即無
          悖一般社會常情，是被告主張原告既負責保管新竹辦
          事處之零用金，則遇零用金有短少情事，應認原告有
          監督不週之處，應負賠償之責，尚非無據。
      ７、從而，被告雖應發放資遣費389,457 元予原告，惟因
          被告主張新竹辦事處零用金於辦理交接時，發現有短
          缺12,080元情事，應由原告負責賠償，是扣除零用金
          短少之金額後，應由被告給付原告377,377 元【計算
          式為：(389,457-12,080)=377,377】，洵堪認定。
  (三)原告得否請求被告給付94年10月到12月間減少的薪資數額
      3 萬元？
      原告主張被告減薪存有惡意之蓄意，所以被告對於其於94
      年10月間至94年12月間，每月薪資減少1 萬元，所造成的
      3 萬元薪資短少，亦應一併返還予原告，則為被告否認有
      惡意對於原告減薪之事，經查：
      １、被告因營運狀況不佳，於94年9 月間先與原告商議減
          少薪資，以達節省人事開銷之支出，俾利公司業務運
          作，惟因其後發現營運狀況未能改善，在無法承受長
          期虧損之下，不得不結束營運，自95年1月1日起資遣
          員工，要難認此有悖經驗法則。且衡之一般公司經營
          原則，公司基於虧損，而結束營運並資遣員工，應屬
          雇主最後不得已的手段，因此在可勉為營運之狀況內
          ，雇主未採資遣之方式，而與員工協議減薪繼續營運
          ，使員工因此不會喪失其工作，亦難謂此有何不當之
          處。是原告既未能舉證證明被告於與原告商議減薪時
          ，已存有將資遣原告計劃之不正當行徑，則原告上開
          主張被告對其減薪有惡意存在，要難採信。
      ２、按因被詐欺或被脅迫而為意思表示者，表意人得撤銷
          其意思表示。但詐欺係由第三人所為者，以相對人明
          知其事實或可得而知者為限，始得撤銷之，此為民法
          第92條第1項所明定。查原告既不否認已於94年9月間
          與被告達成自94年10月間起每月減少薪資1 萬元之協
          議，並自94年10月間起至94年12月間止領取每月薪資
          72,000元，惟原告既未舉證證明被告當時與原告商議
          減薪時，已存有將資遣原告計劃之欺罔行為，且被告
          苟於當時有意欺騙原告，衡之常情，應無不於徵得原
          告同意減薪後，迅速資遣原告，節省支出，而無持續
          三個月仍發薪予原告之理，即難認被告與原告商議減
          少薪資，係存有詐騙原告之情事。況原告亦未證明其
          已撤銷因遭被告詐騙而為同意減薪之意思表示，是原
          告主張其得不受兩造於94年9 月間所達成減薪協議之
          拘束，而得請求被告歸還其因減薪所造成上開薪資短
          少之差額3萬元，於法無據，難予採信。
      ３、從而，原告主張其得請求被告給付先前惡意欺騙原告
          ，而減扣94年10月到12月間的薪資差額3 萬元，要屬
          無據，難予採信。
  (四)原告得否請求被告賠償無法申請失業救助金的損害金額？
      原告主張由於被告至今未發給其非志願離職證明，而原告
      已經於94年2 月順利就業，失去請領失業補助金之資格，
      如原告順利取得非志願離職證明，於95年1、2月份可請領
      失業補助金為50,400元，迨至原告於2 月底順利就業後，
      可領取就業獎金為50,400元，合計為100,800 元，應由被
      告負責賠償，則為被告所否認，辯稱：受雇員工須在離職
      前辦妥交接手續並完成離職程序，方能領取離職證明，然
      本件原告無法領取離職證明書之緣由，乃係因原告對於離
      職前其經手之零用金12,080元去向交代不明未完成交接，
      造成公司存貨壓力卻又不願出面協助釐清事實所致，故原
      告無法領取服務證明書之原因係可歸責於原告自身，與被
      告無涉，故原告不可將無法請領失業救濟金之責任歸責於
      被告等語，經查：
      １、兩造確因新竹辦事處業務裁撤於95年1 月間辦理交接
          時，發現有短缺零用金12,080元情事，應否由原告負
          責釐清上開金額短少之原因及負責賠償，發生爭議，
          此參被告提出原告於95年1 月13日以新竹武昌街郵局
          第114 號存證信函寄發予被告之存證信函中敘及：「
          本人於任職期間認真任事，然而因公司業務縮減，致
          本人及新竹辦事處多位同仁遭受資遣，現在公司要求
          本人概括補足辦事處零用金之差額，由本人資遣費及
          未給付薪資中扣除，本人無法同意公司作如是處置。
          蓋因本人非為辦事處零用金之承辦人員，此其一；本
          人提供個人銀行帳戶借予公司使用，是為應公司財務
          部要求，非本人之主張，此其二。請董事長秉公依法
          處理。」等情，有新竹武昌街郵局第114 號存證信函
          一紙附卷可稽(詳本院卷第107 頁)，迨至兩造於95年
          3月7日在新竹市政府勞工局協調時，原告對於被告所
          提零用金短缺12,080元，被告希望原告可返公司協助
          釐清，或扣款，即可發放資遣費，亦表示不同意，亦
          據原告提出新竹市政府勞資爭議(協)調解記錄一紙附
          卷為憑(詳本院卷第6 頁)，足見被告上開所辯其係因
          認原告對於新竹辦事處零用金12,080元去向交代不明
          未完成交接，乃未發放離職證明書予原告，並非無故
          拒絕發放離職證明書予原告，要無故意侵害原告權利
          之意，尚非無據。
      ２、按申請人與原雇主間因離職事由發生勞資爭議者，仍
          得請領失業給付；前項爭議結果，確定申請人不符失
          業給付請領規定時，應於確定之日起十五日內，將已
          領之失業給付返還。屆期未返還者，依法移送強制執
          行。次按，領取保險給付之請求權，自得請領之日起
          ，因二年間不行使而消滅，此為就業保險法第23條、
          第24條所明定。查原告主張其因遭被告依勞基法第11
          條規定資遣，得依就業保險法規定領取失業給付及提
          早就業獎助津貼之請求權，揆之上開規定，既自得請
          領之日起，因二年間不行使而消滅，且縱與原雇主間
          發生勞資爭議，亦得請領失業給付，則自原告於95年
          1月1日經被告資遣之日起迄本院95年7 月10日言詞辯
          論終結之日止，既未滿二年，原告仍得請領失業給付
          ，顯難認原告於95年2 月間就業後，即喪失請領失業
          給付之資格，是原告主張被告須賠償其因此未能請領
          失業補助金及就業獎金之損害合計100,800 元，尚屬
          無據，難予採信。
      ３、從而，原告主張被告應賠償其無法申請失業救助金的
          損害金額100,800元，核屬無據，要難准許。
  (五)原告得否請求被告賠償其所受精神上痛苦的慰撫金10萬元
      ？
      １、按人格權受侵害時，得請求法院除去其侵害；有受侵
          害之虞時，得請求防止之；前項情形，以法律有特別
          規定者為限，得請求損害賠償或慰撫金，此為民法第
          18條所明定。次按，不法侵害他人之身體、健康、名
          譽、自由、信用、隱私、貞操，或不法侵害其他人格
          法益而情節重大者，被害人雖非財產上之損害，亦得
          請求賠償相當之金額。其名譽被侵害者，並得請求回
          復名譽之適當處分，復為民法第195條第1項所著有明
          文。再按，債務人因債務不履行，致債權人之人格權
          受侵害者，準用第192條至第195條及第197 條之規定
          ，負損害賠償責任，亦為民法第227條之1所定有明文
          。
      ２、查原告主張其因遭被告資遣影響，對未來多受徬徨，
          導致原告身心倍受壓力，引發急性上消化道不適，請
          求被告賠償精神慰撫金10萬元，亦為被告否認其有不
          法侵害原告權利情事，而本件被告資遣原告既係因考
          量營運狀況不佳，在無法承受長期虧損之下，不得不
          結束新竹辦事處之營運，即難認被告資遣原告，係不
          法侵害原告之權利。又被告於資遣原告後，雖未給付
          資遣費及非自願離職證明書予原告，惟此既係因被告
          認為原告對於新竹辦事處零用金12,080元去向交代不
          明未完成交接，兩造對於短缺零用金12,080元情事，
          應否由原告負責釐清上開金額短少之原因及負責賠償
          ，發生爭議，乃未發放資遣費及離職證明書予原告，
          即難認被告係無故拒絕發放資遣費及離職證明書予原
          告，而有故意要侵害原告權利行徑。況本件原告亦未
          具體陳明其究竟有何種權利遭受被告侵害，雖其提出
          劉信志診所之病歷紀錄資料，證明其於95年1月4日在
          劉信志診所就醫，經診斷有未明示之胃炎及胃十二指
          腸炎，及於95年1 月12日經診斷有未明示為急性或慢
          性消化性潰瘍等病症(詳本院卷第130頁 )，惟長期承
          受緊張之情緒及精神壓力，既有可能造成消化性疾病
          ，即難認原告發生上開病症，必係因被告資遣原告而
          造成。是原告就其發生上開病症與本件資遣事件間究
          有何因果關係，既未提出任何證據資料加以證明，是
          其主張被告須就其所受之精神上痛苦，負賠償之責，
          亦屬無據。
      ３、從而，原告主張被告應賠償其所受精神上痛苦的慰撫
          金10萬元，亦屬無據，難予准許。
  (六)被告得否以原告建議採購RLX 公司的設備未能出售及傳達
      錯誤訊息，受有損失2,107,500 元，主張抵銷原告對於被
      告的請求？
      查被告主張原告建議採購RLX 公司的設備其後未能出售及
      傳達錯誤訊息，致其受有損失2,107,500 元，爰以此抵銷
      原告對於被告的請求，則為原告所否認，辯稱：被告公司
      是以代理資訊產品為其主要業務的公司，新增代理之產品
      線，是擴大業務面的方式之一，原告在公司上層主管同意
      後，進行代理權之商談，且經過公司主管簽核同意後，才
      得以進行對RLX 公司產品之代理評估事宜，並且經由財務
      經理蘇美玲及財務長簽核同意撥放額度採購，並非可由原
      告單獨決定，事後因市場因素客戶未能購買，被告公司竟
      歸責於原告，並將此視為原告之業務過失，實過於牽強等
      語，經查：
      １、被告公司是系統整合商，主要業務是代理國外知名資
          訊產品，並提供資訊系統建置、營運、維護、諮詢等
          服務，原告任職於被告公司期間，既係擔任業務經理
          的職務，則原告基於為被告擴展業務市場，建議主管
          採購RLX 公司生產的產品提供予客戶租借或購買，要
          難認有何執行業務不當之處。
      ２、又證人即任職被告公司負責採購事務之鄧筱雯亦到庭
          證述：「( 問：採購產品依照公司的程序規定要如何
          進行？ )答：產品經理及負責的主管提出採購的申請
          ，經過我進行採購的流程，本案因為是國外進口的產
          品，因為是新產品，原廠同意讓我們試用六十天，如
          不滿意可以退回，我是作採購的流程，不需要評估是
          否同意採購，我是作採購後續的流程，我拿到請購單
          就是一定要採購此批產品。」、「( 問：本案的產品
          經理及負責的主管為何人？提出此批採購是否要經過
          總經理審查通過才能夠下採購單？ )答：產品的經理
          是蔡穎碩，負責的主管是原告，並要經過總經理審查
          通過才能夠下採購單。此批採購產品金額大約200 多
          萬元。」、「( 問：是否知道被告當初為何要決定採
          購此批產品？ )答：不確定，但是好像是新產品，且
          瑞昱公司有意願購買此批產品，所以有先給該公司測
          試使用。」、「( 問：後來被告是否有在測試期間內
          退回此批產品給原廠？ )答：沒有。因為測試期間60
          天屆期之後，原廠有要求付貨款，原告有說瑞昱公司
          在進行採購流程，後來瑞昱公司並未向我們採購此批
          產品，為何未予採購原因我不清楚。」、「( 問：此
          批產品後來公司有無其他客戶租借使用？ )答：我不
          清楚。」、「( 問：公司是否一定要先有客戶的訂單
          才會進行採購？ )答：不一定，但是本案比較特殊，
          特殊在他是新產品的引進，原廠同意在兩個月之內，
          客戶如不要可以退回。」、「( 問：公司對於多年未
          銷售出去的存貨，是否會請業務人員賠償？ )答：不
          清楚。」、「( 問：公司對於後來銷售出去賠錢的貨
          品是否要請採購人員賠償？ )答：沒有。」、「( 問
          ：原告是否有告訴你瑞昱公司不想購買此批產品要你
          趕快退貨的訊息？ )答：沒有。」、「( 問：本案中
          在瑞昱公司與被告公司之間負責聯繫的是否是原告？
           )答：是。」等語(詳本院卷第87頁至第90頁)，足見
          被告採購RLX 公司生產的產品，係經該公司總經理審
          查通過後，才能夠決定確要採購該產品，要非僅由原
          告決定，即得進行採購程序，堪予認定。
      ３、再者，被告苟係基於瑞昱公司欲購買RLX 公司生產的
          產品，始決定要向RLX 公司採購，衡之一般經驗法則
          ，被告應會要求瑞昱公司先下訂單或書立購買意向書
          ，證明瑞昱公司確有意購買該產品，俾以確保自身不
          致受瑞昱公司事後未下訂單，受有財物上損害之虞，
          惟被告於採購RLX 公司產品時，竟未要求瑞昱公司先
          下訂單，即向RLX 公司採購設備，則被告亦有可能以
          購買產品供多家廠商租借、試用，基於擴展自身業務
          市場需求之考量，而決定採購RLX 公司之產品，即難
          認被告必係基於瑞昱公司欲購買RLX 公司生產的產品
          ，始決定要向RLX 公司採購該產品。
      ４、參以被告係於93年7 月20日決定以美金61,985.3元之
          價格向RLX公司採購產品，並於93年7月29日付款予RL
          X 公司，此有麟瑞科技股份有限公司額度動用申請單
          、轉帳傳票各一紙附卷可稽(詳本院卷第111頁、第11
          2頁)，嗣原告亦於93年8月16日至93年8月20日期間前
          往美國RLX 科技公司出差，瞭解RLX 公司上開伺服器
          產品之技術及實際操作情形，並於93年9月7日填寫國
          外出差報告書，建議被告得就RLX 公司生產之上開產
          品進行技術評估、市場需求評估後，能簽下代理經銷
          ，可以有效加強被告對於資訊市場中伺服器之產品陣
          容，亦有被告提出原告書立之國外出差報告書一紙附
          卷為憑(詳本院卷第59頁)，則被告苟係因瑞昱公司欲
          購買RLX 公司生產的產品，始決定要向RLX 公司採購
          該產品，衡之一般常情，被告應無於採購產品以圖出
          售之後，有派原告前往RLX 公司進行瞭解該產品銷售
          狀況，俾以拓展自身市場產品陣容之理。
      ５、至被告雖主張其付款予RLX 公司之後，原告始告知瑞
          昱公司不願購買該設備，則原告既係唯一與RLX 公司
          、瑞昱公司往來接觸之人，則原告傳達錯誤訊息，致
          該產品仍在被告庫存中，遲遲未能售出，致其受有損
          失2,107,500 元乙節，惟被告既未能舉證證明其係基
          於瑞昱公司欲購買RLX 公司生產的產品，始決定要向
          RLX 公司採購該產品，已如上述，且縱認被告係因基
          於瑞昱公司欲購買RLX 公司生產的產品，始決定要向
          RLX公司採購該產品，依被告主張其與RLX公司間係採
          『試用期內可全額退貨』之交易模式，則被告在未收
          到瑞昱公司之訂單或購買意向書之前，本得在試用期
          間屆滿之前，逕將貨品退回予RLX 公司，俾免自己權
          益受損，此不因原告有無居間聯繫，即影響被告得決
          定是否退貨之權利，是被告上開主張原告有傳達錯誤
          訊息，致被告受有產品未能售出之損害，亦非無疑。
          此參原告主張瑞昱公司係於被告付款之後之93年10月
          間測試完畢，將設備返還予被告，惟被告從未在原告
          任職期間要求原告賠償此部分產品未能出售之損失，
          且原告於94年2月2日亦順利取得年終獎金，既提出其
          於94年1月份薪資單、94年1、2月份存摺明細為憑(詳
          本院卷第132頁、第133頁 )，足見原告上開主張被告
          並不認為該事件是屬於原告之業務過失，始未於任職
          期間向其追償此部分之損害，且其於93年度之考績亦
          為90分左右，要非無據。
      ６、況本件縱認原告有傳達瑞昱公司將購買上開產品之錯
          誤訊息，及未即時通知被告退貨之情事，惟被告既未
          能舉證證明上開RLX 公司生產之伺服器係專為瑞昱公
          司所設計及定作，則瑞昱公司其後不欲購買該產品後
          ，被告是否即不得再向其他客戶銷售該產品，或交由
          其他客戶租用，抑或由其他客戶試用該產品，俾以拓
          展業務市場，既非無疑，且市場中是否有類似產品流
          通及價格因素既會左右客戶購買上開產品之意願，即
          難以瑞昱公司其後未實際向被告下訂單，推論原告必
          有業務疏失之處，故被告主張原告上開行為，必會造
          成其所採購RLX 公司設備之存貨呆帳損失，既未提出
          其他有利於己之證據資料以供本院審酌，即難僅據被
          告所述，採為對其有利之認定。
      ７、從而，被告主張其得以原告建議採購RLX 公司的設備
          未能出售及傳達錯誤訊息，受有損失2,107,500 元，
          主張抵銷原告對於被告的請求，要屬無據，難予准許
          。
六、綜上所述，原告雖得請求被告應發放資遣費389,457 元，惟
    因被告主張新竹辦事處於辦理交接時，發現零用金有短缺12
    ,080元情事，應由原告負責賠償，既非無據，是扣除零用金
    短少之金額後，應由被告給付原告377,377 元，且因勞工退
    休金條例第11條第2 項規定，資遣費應於終止勞動契約後30
    日內發給，是原告主張被告應給付予原告之資遣費377,377
    元，應自兩造於95年1月1日終止勞動契約後30日內發給，惟
    被告未於30日內發給，應自95年2月1日起負給付遲延責任，
    從而，原告請求被告給付377,377 元，及自95年2月1日起至
    清償日止，按法定利率年息百分之5 計算之利息，即屬有據
    ，應予准許，逾此部分之請求，則屬無據，難予准許，應予
    駁回。
七、假執行之宣告：
    本判決第一項所命被告給付之金額未逾50萬元，應依民事訴
    訟法第389條第1項第5 款之規定依職權宣告假執行，是原告
    陳明願供擔保聲請宣告假執行，核無必要，併此敘明。至被
    告陳明願供擔保，聲請宣告免為假執行，經核本判決第一項
    原告勝訴部分，要無不當，爰酌定相當之擔保金額宣告之；
    原告其餘假執行之聲請，因該部分訴之駁回而失所依據，應
    併予駁回。
八、又本件為判決基礎之事證已臻明確，兩造其餘攻擊防禦方法
    及提出之證據，核於判決結果不生影響，無一一審究論述之
    必要，併此敘明。
九、結論：本件原告之訴為一部有理由，一部無理由，應依民事
    訴訟法第79條、第78條、第83條第1項前段、第389條第1項5
    款、第392條第2 項，判決如主文。
中    華    民    國    95     年    7     月    28   日
                    勞工法庭    法  官  王佳惠
以上正本係照原本作成。
如對本判決上訴，須於判決送達後20日內向本院提出上訴狀。
中    華    民    國    95    年     7    月     28    日
                                書記官  林淑瑜


司法院資訊處製作；財團法人民間司法改革基金會備份。
